【裁判字號】    94,易,280
【裁判日期】    950120
【裁判案由】    竊盜等
【裁判全文】
臺灣臺東地方法院刑事判決               94年度易字第280號
公  訴  人  臺灣臺東地方法院檢察署檢察官
被      告  乙○○
上列被告因竊盜等案件，經檢察官提起公訴（九十四年度偵字第
二二四八號），嗣因被告就被訴事實為有罪之陳述，本院告知被
告簡式審判程序之旨，並聽取當事人之意見後，裁定改由受命法
官獨任依簡式審判程序進行，判決如下：
    主  文
乙○○竊盜，處有期徒刑月，如易科罰金，以佰元折算壹日
；又竊盜，處有期徒刑肆月，如易科罰金，以佰元折算壹日，
應執行有期徒刑伍月，如易科罰金，以佰元折算壹日，緩刑
年，緩刑期內付保護管束。
    事  實
一、乙○○於民國九十四年四月三十日上午八時四十分許，在臺
    東縣關山鎮○○路天后宮前，見丙○○○所有Ｐ五－九五０
    二自小貨車停放在該處，座椅上放置皮包乙只（內有身分證
    、駕駛執照、行車執照、提款卡、信用卡各乙張、手錶乙只
    、行動電話乙具、新臺幣【下同】八千元、存款簿三本及印
    章二枚），而車門漏未上鎖，竟意圖為自己不法之所有，趁
    機打開上開自小貨車車門，將皮包竊走，得手後隨即逃逸。
    嗣經警調閱通聯紀錄後，始循線查獲上情。
二、乙○○又於九十四九月十五日上午十一時二十五分許（起訴
    書誤載為中午十二時五分許），在臺東縣臺東市○○街三０
    三巷一號馬偕紀念醫院臺東分院內附設之維康醫療用品部購
    買紙尿褲之際，見甲○○所有皮包乙只（內有行動電話乙具
    、一千二百元、提款卡、信用卡、駕駛執照、身分證各乙張
    及印章乙枚）放置於貨品旁，無人看管，詎臨時起意，基於
    為自己不法所有之意圖，趁隙竊取，得手後旋即結帳並手提
    該皮包而離去。嗣為警調閱監視錄影帶後，始悉上情。
三、案經臺東縣警察局關山分局及臺東分局報請臺灣臺東地方法
    院檢察署檢察官偵查起訴。
    理  由
一、按本件被告所犯係死刑、無期徒刑、最輕本刑為三年以上有
    期徒刑以外之罪，其於準備程序就前揭被訴事實為有罪之陳
    述，經法官告知簡式審判程序之旨，並聽取其與公訴人之意
    見後，本院認無不得或不宜改依簡式審判程序進行之處，爰
    依刑事訴訟法第二百七十三條之一第一項，裁定本件由受命
    法官獨任進行簡式審判程序，合先敘明。
二、上開事實一、二，業據被告乙○○於警詢、偵查中及本院審
    理時坦承不諱，核與被害人丙○○○、甲○○於警詢中指述
    之情節及證人張美蘭於警詢中證述之情節，均相符合，並有
    被害人丙○○○、甲○○二人所簽立之贓物認領保管單各乙
    紙，復有通聯紀錄乙份、監視錄影帶翻拍相片及上開行動電
    話相片各二幀，在卷可稽，足認被告任意性自白與事實相符
    ，事證明確，犯行堪以認定，應予依法論科。
二、核被告所為，係犯刑法第三百二十條第一項之竊盜罪。按連
    續數行為而犯同一之罪名者，以一罪論，刑法第五十六條前
    段固有明文規定，然按連續犯之所謂出於概括犯意，必須其
    多次犯罪行為自始均在一個預定犯罪計劃以內，出於主觀上
    始終同一犯意之進行，若中途另有新犯意發生，縱所犯為同
    一罪名，究非連續其初發的意思，即不能成立連續犯，最高
    法院著有七十年臺上字第六二九六號判例可資參照。經查，
    被告於本院審理中供述：在天后宮時看到丙○○○的皮包放
    在車上，一時糊塗竊取之；在馬偕醫院買東西時碰巧看到提
    包放在那裡，就想說把皮包拿走等語明確（見本院九十五年
    一月六日簡式審判筆錄第四頁），且上開事實一、二之竊盜
    案件，兩者犯罪時間相隔將近半年，實難認被告係基於一個
    主觀上預定犯罪計畫之概括犯意而連續為之，應無連續犯之
    裁判上一罪關係，附此敘明。被告先後所犯如事實一及二之
    二罪，犯意各別，行為互殊，應分論併罰。爰審酌被告先後
    於上開時地竊得上開財物，已損及被害人丙○○○、甲○○
    之權益，更嚴重危害社會之財產安全甚鉅，惟犯罪後尚知坦
    承犯行等一切情狀，分別量處如主文所示之刑，並定其應執
    行之刑，並均諭知易科罰金之折算標準。又被告前未曾受有
    期徒刑以上刑之宣告，此有臺灣高等法院被告前案紀錄表乙
    份可佐，其因一時疏慮，致犯本件犯行，經此教訓，當知所
    惕勵，而無再犯之虞，爰本院認對被告所宣示之刑，以暫不
    執行為適當，並宣告緩刑三年，以啟自新。惟為加強被告法
    律觀念，預防再度犯罪，並提供必要之協助及督促，認有加
    以保護管束之必要，爰併依刑法第九十三條第一項規定，宣
    告緩刑期內付保護管束，俾由觀護人予以適當之輔導及督促
    ，以期發揮緩刑刑事政策之立法意旨。
據上論結，應依刑事訴訟法第二百九十九條第一項前段、第二百
七十三條之一，刑法第三百二十條第一項、第四十一條第一項、
第五十一條第五款、第七十四條第一款、第九十三條第一項，罰
金罰鍰提高標準條例第一條前段、第二條，判決如主文。
本案經檢察官洪正和到庭執行職務。
中    華    民    國    95    年    1     月    20    日
                  刑事第三庭    法  官  陳君鳳
以上正本證明與原本無異
如不服本判決應於送達後10日內向本院提出上訴狀
                                書記官  洪月甚
中    華    民    國    95    年    1     月    23    日
附錄本案論罪科刑法條全文
刑法第320條
意圖為自己或第三人不法之所有，而竊取他人之動產者，為竊盜
罪，處五年以下有期徒刑、拘役或五百元以下罰金。
意圖為自己或第三人不法之利益，而竊佔他人之不動產者，依前
項之規定處斷。
前二項之未遂犯罰之。


司法院資訊處製作；財團法人民間司法改革基金會備份。
